【裁判字號】    99,訴,156
【裁判日期】    990811
【裁判案由】    違反毒品危害防制條例
【裁判全文】
臺灣雲林地方法院刑事判決               99年度訴字第156號
公  訴  人  臺灣雲林地方法院檢察署檢察官
被      告  丁○○
指定辯護人  本院公設辯護人許俊雄
被      告  甲○○
選任辯護人  吳榮昌律師
上列被告等因毒品危害防制條例案件，經檢察官提起公訴（99年
度偵緝字第24號、99年度偵字第855 號），本院判決如下：
    主  文
丁○○所犯罪名及處罰，詳如附表二「所犯罪名及處罰」欄所示
。應執行有期徒刑拾年，扣案之KOOK牌手機壹支（含門號000000
0000號SIM 卡壹張）均沒收；未扣案之SONY ERICSSON 牌不詳型
號手機壹支，與甲○○、綽號「黑仔」之姓名、年籍不詳成年男
子連帶沒收，如全部或一部不能沒收時，與甲○○、綽號「黑仔
」之姓名、年籍不詳成年男子連帶追徵其價額；未扣案之門號00
00000000號SIM 卡壹張，與甲○○連帶沒收，如全部或一部不能
沒收時，與甲○○連帶追徵其價額；未扣案之門號0000000000號
SIM 卡壹張，與綽號「黑仔」之姓名、年籍不詳成年男子連帶沒
收，如全部或一部不能沒收時，與綽號「黑仔」之姓名、年籍不
詳成年男子連帶追徵其價額；未扣案之門號0000000000號SIM 卡
壹張沒收，如全部或一部不能沒收時，追徵其價額；未扣案之販
毒所得新臺幣壹萬陸仟肆佰元沒收，如全部或一部不能沒收時，
以其財產抵償之；未扣案之共同販賣第二級毒品甲基安非他命所
得新臺幣壹仟元，與甲○○連帶沒收，如全部或一部不能沒收時
，以其財產與甲○○之財產連帶抵償；未扣案之共同販賣第一級
毒品海洛因所得新臺幣伍佰元，與綽號「黑仔」之姓名、年籍不
詳成年男子連帶沒收，如全部或一部不能沒收時，以其財產與綽
號「黑仔」之姓名、年籍不詳成年男子之財產連帶抵償。
甲○○共同販賣第二級毒品，處有期徒刑參年捌月，未扣案之SO
NY ERICSSON 牌不詳型號手機壹支（含門號0000000000號SIM 卡
壹張），與丁○○連帶沒收，如全部或一部不能沒收時，與丁○○連帶追徵其價額；未扣案之共同販賣第二級毒品甲基安非他命
所得新臺幣壹仟元，與丁○○連帶沒收，如全部或一部不能沒收
時，以其財產與丁○○之財產連帶抵償。
    事  實
一、丁○○（綽號「八百」、「百九」、「阿波」及「阿弟」等
    ）前因妨害兵役條例案件，於民國96年10月22日經臺灣板橋
    地方法院以96年度簡字第2870號判處有期徒刑3 月確定，嗣
    減刑為有期徒刑1 月又15日確定，甫於97年8 月10日縮刑期
    滿執行完畢。詎其仍不知悔改，明知海洛因及甲基安非他命
    為國家以嚴刑峻罰所禁絕販賣之第一級毒品及第二級毒品，
    竟基於每販賣新臺幣（下同）1000元之海洛因或甲基安非他
    命可獲利約400 元之牟利犯意，分別持用其所有之KOOK牌手
    機（門號0000000000號）、SONY ERICSSON 牌不詳型號手機
    （門號0000000000號、0000000000號）各1 支作為販毒之聯
    絡工具，並利用甲○○向其購買甲基安非他命之機會，請甲○○（綽號「阿龍」）交付海洛因、甲基安非他命（甲○○
    僅知交付之物為甲基安非他命，而不知其中有海洛因，詳後
    述）於買毒之人，而為下列販賣海洛因、甲基安非他命之行
    為：
(一)、丁○○販賣海洛因、甲基安非他命予甲○○、蔡文琦：
１、丁○○於98年6 月11日凌晨4 時許，持用門號0000000000號
    之手機，與持用門號0000000000手機之甲○○聯絡，而於同
    日稍後，在丁○○租住位於雲林縣麥寮往橋頭之路之間之上
    海汽車旅館房間內，由丁○○將數量不詳之甲基安非他命1
    包販賣予甲○○，並當場向甲○○收取1000元。
２、甲○○嗣在丁○○居處逗留至同日11時許，適蔡文琦於同日
    11時52分許，持用0000000000門號手機與持用0000000000號
    手機之丁○○聯絡，欲向丁○○購買海洛因及甲基安非他命
    ，而相約在雲林縣麥寮鄉○○路九九音樂坊交易，甲○○得
    悉丁○○將駕車前往九九音樂坊與蔡文琦交易，乃要求丁○○順道搭載其前往他處，稍後抵達九九音樂坊後方之停車場
    時，丁○○即叫甲○○將以不詳之物包住之海洛因及甲基安
    非他命各1 包交付蔡文琦，甲○○在僅知悉丁○○所交付之
    物係丁○○欲販賣予蔡文琦之甲基安非他命，而不知其中有
    海洛因之情形下，仍與丁○○互為犯意聯絡，共同基於營利
    意圖而販賣第二級毒品甲基安非他命之犯意，而將該包物品
    交付蔡文琦，並自蔡文琦處得款2000元轉交丁○○。
(二)、丁○○販賣甲基安非他命予吳旻駿：
１、丁○○於98年6 月4 日16時16分、17時9 分、23分許，持用
    0000000000號之手機，與使用000000000 號、000000000 號
    、000000000 號電話之吳旻駿聯絡後，相約在雲林縣麥寮鄉
    美思樂KTV 後方，以一手交錢一手交貨之方式，販賣甲基安
    非他命1 小包予吳旻駿，並自吳旻駿處得款1000元。
２、丁○○於98年6 月10日14時24分許，持用0000000000號手機
    ，與持用0000000000號手機之吳旻駿聯絡後，於同日稍後，
    在雲林縣麥寮鄉美思樂KTV 後方巷內，以一手交錢一手交貨
    之方式，由丁○○販賣甲基安非他命1 小包予吳旻駿，並自
    吳旻駿處得款1000元。
(三)、丁○○販賣海洛因予李建興：
    丁○○於98年4月1日17時28分、18時28分、36分許，持用00
    00000000號手機，與持用0000000000號手機之李建興（綽號
    「阿財」）聯絡後，相約在雲林縣麥寮鄉大西洋出租套房外
    之路旁，以一手交錢一手交貨之方式，販賣海洛因1 小包予
    李建興，並自李建興處得款1500元。
(四)、丁○○販賣甲基安非他命、海洛因予鍾志壕：
１、丁○○於98年3 月29日16時22分、27分許，持用0000000000
    號手機，與持用0000000000號手機之鍾志壕聯絡後，於同日
    稍後，在雲林縣麥寮鄉美思樂KTV 後方，以取得鍾志壕名義
    所申辦之0000000000門號SIM 卡1 張為對價，而將價值500
    元之海洛因1 小包販賣予鍾志壕。
２、丁○○於98年6 月3 日19時51分許，持用0000000000號KOOK
    牌手機，與持用0000000000號手機之鍾志壕聯絡後，相約在
    雲林縣麥寮鄉美思樂KTV 附近巷內，以一手交錢一手交貨之
    方式，由丁○○販賣海洛因1 小包予鍾志壕，並自鍾志壕處
    得款500 元。
３、丁○○於98年6 月4 日凌晨0 時44分、1 時5 分、14分許，
    持用0000000000號SONY ERICSSON 牌不詳型號手機及000000
    0000號KOOK牌手機，與持用0000000000號手機之鍾志壕聯絡
    後，相約在雲林縣麥寮鄉美思樂KTV 附近巷內，以一手交錢
    一手交貨之方式，販賣海洛因1 小包予鍾志壕，並自鍾志壕
    處得款500 元。
４、丁○○於98年6 月4 日23時4 分、34分、45分、46分許，持
    用0000000000號手機與持用0000000000號手機之鍾志壕聯絡
    後，相約在雲林縣麥寮鄉美思樂KTV 後方巷內，以一手交錢
    一手交貨之方式，販賣甲基安非他命1 小包予鍾志壕，並自
    鍾志壕處得款1000元。
５、丁○○於98年6 月8 日12時57分、16時17分許，持用000000
    0000號手機與持用0000000000號手機之鍾志壕聯絡後，相約
    在雲林縣麥寮鄉美思樂KTV 後方巷內，以一手交錢一手交貨
    之方式，販賣海洛因1 包予鍾志壕，並自鍾志壕處得款500
    元。
６、丁○○於98年6 月9 日21時39分許，持用0000000000號手機
    與持用0000000000號手機之鍾志壕聯絡後，相約在雲林縣麥
    寮鄉美思樂KTV 附近巷內，於同日稍後，以一手交錢一手交
    貨之方式，販賣海洛因1 包予鍾志壕，並自鍾志壕處得款20
    00元。
(五)、丁○○販賣安非他命予黃楚祐：
    丁○○於98年3月30日22時34分、23時8分、11分、23分、36
    分許，持用0000000000號手機，與持用0000000000號手機之
    黃楚祐聯絡後，相約在雲林縣麥寮鄉民雄肉包餐廳，繼而分
    別開車相隨至「555 計程車行」附近，在丁○○所駕駛之自
    小客車內，以一手交錢一手交貨之方式，將甲基安非他命1
    小包販賣予黃楚祐，並自黃楚祐處得款700 元。
(六)、丁○○販賣海洛因、甲基安非他命予黃順宗：
１、丁○○於98年4 月1 日13時39分、41分、51分許，持用0000
    000000號手機與持用0000000000號手機之黃順宗（綽號：幼
    齒）聯絡後，相約在雲林縣麥寮鄉大西洋出租套房外之路旁
    ，以收取現金1200元，另賒欠300 元之方式，販賣價值1500
    元之之海洛因予黃順宗，其後賒欠之300 元並未收取。
２、丁○○於98年4 月2 日8 時35分、37分、45分許，持用0000
    000000號手機，與持用0000000000號手機之黃順宗聯絡後，
    相約在雲林縣麥寮鄉大西洋出租套房外之路旁，以收取現金
    500 元，另賒欠500 元之方式，販賣價值1000元之海洛因予
    黃順宗，其後賒欠之500 元並未收取。
３、丁○○於98年4 月6 日16時19分、22分、41分、17時41分、
    17時41分、43分許，持用0000000000號手機，與持用000000
    0000號手機之黃順宗聯絡後，相約在雲林縣麥寮鄉許厝寮某
    廟宇，以一手交錢一手交貨之方式，販賣各價值1000元之海
    洛因及甲基安非他命予黃順宗，並自黃順宗處得款2000元。
４、丁○○於98年3 月24日20時43分，持用0000000000號手機，
    與持用0000000000號手機之黃順宗以簡訊聯絡後，丁○○再
    指派有販賣第一級毒品犯意聯絡，綽號「黑仔」之姓名、年
    籍不詳成年男子，於同日稍後，在雲林縣麥寮鄉黃順宗租屋
    處，以一手交錢一手交貨之方式，將價值500 元之海洛因販
    賣予黃順宗。
(七)、丁○○販賣甲基安非他命予甲○○：
１、丁○○於98年3 月24日23時45分、3 月25日凌晨0 時11分許
    ，持用0000000000號手機，與持用0000000000號手機之甲○○聯絡後，相約在雲林縣麥寮鄉大西洋出租套房外，以一手
    交錢一手交貨之方式，販賣甲基安非他命1 小包予甲○○，
    並自甲○○處得款1000元。
２、丁○○於98年4 月13日19時17分、31分許，持用0000000000
    號手機，與持用0000000000號手機之甲○○聯絡後，相約在
    雲林縣麥寮鄉大西洋出租套房外，以一手交錢一手交貨之方
    式，販賣甲基安非他命1 小包予甲○○，並自甲○○處得款
    1000元。
二、案經臺灣雲林地方法院檢察署檢察官指揮雲林縣警察局臺西
    分局偵查後起訴。
    理  由
壹、程序部分（關於證據能力部分）：
一、按「所謂被告以外之人於審判外之陳述，係指被告以外之人
    就其曾經參與或見聞之事實，事後追憶並於審判外為陳述者
    而言。如被告以外之人係被告犯罪之共同正犯、共犯、相對
    人、被害人或其他關係人，而於被告實行犯罪行為時與被告
    為言詞或書面對談，且其對話之本身即係構成被告犯罪行為
    之部分內容者，因非屬其事後就曾經與聞之事實所為之追憶
    ，自與審判外之陳述有間，二者不容混淆。又國家基於犯罪
    偵查之目的，對被告或犯罪嫌疑人進行通訊監察，乃係以監
    控與過濾受監察人通訊內容之方式，蒐集對其有關之紀錄，
    並將該紀錄予以查扣，作為認定犯罪與否之證據，屬於刑事
    訴訟上強制處分之一種，而監聽係通訊保障及監察法（下稱
    通保法）第十三條第一項所定通訊監察方法之一，司法警察
    機關依法定程序執行監聽取得之錄音，係以錄音設備之機械
    作用，真實保存當時通訊之內容，如通訊一方為受監察人，
    司法警察在監聽中蒐集所得之通訊者對話，若其通話本身即
    係被告進行犯罪中構成犯罪事實之部分內容，則依前開說明
    ，自與所謂『審判外之陳述』無涉，自不受傳聞法則之規範
    ，當然具有證據能力。至司法警察依據監聽錄音結果予以翻
    譯而製作之監聽譯文，屬於文書證據之一種，於被告或訴訟
    關係人對其譯文之真實性發生爭執或有所懷疑時，法院固應
    依刑事訴訟法第一百六十五條之一第二項規定，以適當之設
    備，顯示該監聽錄音帶之聲音，以踐行調查證據之程序，俾
    確認該錄音聲音是否為通訊者本人及其內容與監聽譯文之記
    載是否相符；或傳喚該通訊者；或依其他法定程序，為證據
    調查。倘被告或訴訟關係人對該通訊監察譯文之真實性並不
    爭執，即無勘驗辨認其錄音聲音之調查必要性，法院於審判
    期日如已踐行提示監聽譯文供當事人辨認或告以要旨，使其
    表示意見等程序並為辯論者，其所為之訴訟程序即無不合。
    」（最高法院97年度臺上字第5940號判決意旨參照），本件
    採為證據之監聽譯文，其內容係有關證人即共同被告甲○○
    持用0000000000號、證人丙○○使用0000000000號、吳旻駿
    使用0000000000號（另使用000000000 號、000000000 號、
    000000000 號電話）、李建興使用0000000000號、鍾志壕使
    用0000000000號、0000000000號、0000000000號、黃楚祐使
    用0000000000號、黃順宗使用0000000000號手機，均與被告
    丁○○使用之號0000000000號、0000000000號、0000000000
    號手機談論本件海洛因、甲基安非他命之買賣事宜，係屬受
    監察人即被告丁○○進行本件犯罪行為之對話內容，並非所
    謂被告或被告以外之人於審判外之陳述。且經本院於審判期
    日調查證據時，並已踐行向被告丁○○提示上揭監聽譯文，
    使其表示意見等程序，被告丁○○及其辯護人均未表示意見
    ，有審判筆錄可稽（詳本院卷99年7 月28日之審判筆錄，監
    聽譯文已於各證人之警詢、偵訊筆錄中提示說明過），是相
    關通訊監聽錄音內容與譯文均堪認屬真實，故均具有證據能
    力。
二、又按「被告以外之人於偵查中向檢察官所為陳述，除顯有不
    可信之情況者外，得為證據」，刑事訴訟法第159 條之1 第
    2 項定有明文。檢察官在偵查中對被告以外之人所為之偵查
    筆錄，性質上屬傳聞證據，惟刑事訴訟法規定檢察官代表國
    家偵查犯罪、實施公訴，依法其有訊問被告、證人及鑑定人
    之權，證人、鑑定人並須具結，而實務運作時，檢察官偵查
    中向被告以外之人所取得之陳述，原則上均能遵守法律規定
    ，不致違法取供，其可信度極高，職是，被告以外之人前於
    偵查中已具結而為證述，除反對該項供述具有證據能力之一
    方，已釋明「顯有不可信之情況」之理由外，不宜遽指該證
    人於偵查中之陳述不具證據能力。證人丙○○於98年6 月24
    日、99年3 月19日之檢察官訊問筆錄（詳98年偵字第3217號
    卷第38頁至第41頁，結文在第42頁、99年度偵字第855 號卷
    第65頁至第66頁，結文在第67頁）、吳旻駿於98年6 月24日
    之檢察官訊問筆錄（詳98年偵字第3217號卷第49頁至第51頁
    ，結文在第52頁）、李建興於98年6 月24日之檢察官訊問筆
    錄（詳98年偵字第3217號卷第59頁至第61頁，結文在第62頁
    ）、鍾志壕於98年6 月24日之檢察官訊問筆錄（詳98年偵字
    第3217號卷第71頁至第74頁，結文在第75頁）、黃楚祐於98
    年6 月24日之檢察官訊問筆錄（詳98年偵字第3217號卷第96
    頁至第97頁，結文在第99頁）、黃順宗於98年7 月21日之檢
    察官訊問筆錄（詳98年偵字第3217號卷第149 頁至第151 頁
    ，結文在第152 頁）、甲○○於98年7 月27日之檢察官訊問
    筆錄（詳98年偵字第3217號卷第166 頁至第168 頁，結文在
    第169 頁），均係檢察官令渠等以證人身分具結後所為之證
    述，有該證人等之結文附卷可稽，被告丁○○、甲○○及其
    2 人之辯護人均未提及檢察官在訊問時有不法取供之情形，
    亦未釋明上開證人之證述有何顯不可信之情況，依上開規定
    ，上開證人在檢察官偵訊時之證述筆錄，自得作為本案證據
    使用。
三、查被告以外之人於審判外之陳述，雖不符刑事訴訟法第159
    條之1 至之4 等4 條規定，而經當事人於審判程序同意作為
    證據，法院審酌該陳述作成時之情況，認為適當者，亦得作
    為證據，又當事人、代理人或辯護人於法院調查證據時，知
    有第159 條第1 項不得為證據之情形，而未於言詞辯論終結
    前聲明異議者，視為有前項之同意。同法第159 條之5 第1
    項、第2 項定有明文。經查，除上開證人在檢察官面前之證
    述筆錄外，本判決後述引用被告以外之人於審判外之陳述（
    即其等之警詢筆錄及指認），原則上均不得作為證據使用，
    惟被告丁○○、甲○○及其2 人之辯護人在本院審理中均未
    於言詞辯論終結前聲明異議，本院審酌上開證據製作時之情
    況，並無違法不當之情事，認為以之作為證據應屬適當，揆
    諸前開規定，應認該等證據例外具有證據能力。
貳、實體部分：
一、認定被告丁○○本案犯罪事實之理由：
    上揭犯罪事實業據被告丁○○於警詢、偵查及本院審理時坦
    承不諱，並有共同被告甲○○於警詢、偵訊及本院審理時之
    供述、證人蔡文琦於警詢、偵訊之指認、指證、證人吳旻駿
    、李建興、鍾志壕、黃楚祐及黃順宗具結後供述之證言筆錄
    、證人甲○○、蔡文琦、吳旻駿、李建興、鍾志壕、黃楚祐
    、黃順宗所指認之指認相片一覽表各1 份及本院98年聲監字
    第91號、第169 號、第186 號、98年聲監續字第87號、第11
    2 號通訊監察書暨通訊監察譯文各1 份附卷足以佐證被告丁○○上開任意性之自白與事實相符。而證人蔡文琦與被告丁○○、甲○○間；證人李建興、鍾志壕、黃楚祐、黃順宗、
    甲○○與被告丁○○間均無任何嫌隙或仇恨，實無甘冒觸犯
    偽證罪之風險而生任意誣陷他人之動機，足認前揭證人之證
    述均堪採信。綜上，本件事證已臻明確，被告丁○○之上揭
    犯行洵堪認定，應予依法論科。
二、認定被告甲○○本件犯罪事實（指與被告丁○○共同販賣第
    二級毒品甲基安非他命）之理由：
    上揭犯罪事實業據被告甲○○於警詢、偵查及本院審理時坦
    承不諱，並有共同被告丁○○於警詢、偵訊及本院審理時之
    供述（雖其供述故意將甲○○說成是綽號「小龍」之不詳年
    籍之男子，惟比照丁○○與甲○○之供詞，甲○○之綽號應
    為「阿龍」而非「小龍」，「小龍」應另有其人，而本件確
    實是甲○○受丁○○之指示，將毒品交付蔡文琦），證人蔡
    文琦於警詢、偵訊之供述及本院審理時之供述、證人乙○○
    於偵查及本院審理時具結後供述之證言筆錄及本院98年聲監
    字第91號、第169 號、第186 號、98年聲監續字第87號、第
    112 號通訊監察書暨通訊監察譯文各1 份附卷足以佐證被告
    甲○○上開任意性之自白與事實相符。而證人丁○○、蔡文
    琦、乙○○與被告甲○○間並無任何嫌隙或仇恨，實無甘冒
    觸犯偽證罪之風險而任意誣陷他人之動機，足認前揭證人之
    證述均堪採信。綜上，本件事證已臻明確，被告甲○○之上
    揭犯行（至於與被告丁○○共同販賣第一級毒品海洛因部分
    ，本院認為證據尚不足以證明被告甲○○之犯行，因與上揭
    有罪部分有想像競合犯之裁判一罪關係，而不另為無罪之諭
    知，詳後述）洵堪認定，應予依法論科。
三、新舊法比較：
(一)、被告丁○○所為犯罪事實欄一之(三)、(四)之編號1 、(五)、(六)之
    編號1 、2 、3 、4 、(七)之編號1 、2 部分行為後（被告丁○○其餘犯行及被告甲○○之犯行均在98年5 月22日以後發
    生，自應適用修正後毒品危害防制條例之規定），毒品危害
    防制條例於98年5 月20日修正公佈，因本次修法並未明定法
    律生效施行日期，致關於本次修正毒品危害防制條例條文應
    自何時起生效施行發生爭議。雖毒品危害防制條例第36條明
    定「本條例自公布後6 個月施行」，惟毒品危害防制條例第
    36條係於92年7 月9 日修正時所制定，其立法理由謂：「依
    本條例新修正之規定，法務部需會同衛生署成立審議委員會
    每3 個月定期檢討調整毒品之分級及品項，而本次新增第四
    級毒品，有需要在新法施行前先經該審議會檢討後再調整公
    佈，且依修正條文亦有必要再訂定相關子法及修正相關法規
    ，以配合本條例之施行，故亦有需要預留適當緩衝期，以利
    訂頒相關子法及相關法規之配合修正」，是前揭毒品危害防
    制條例第36條所稱「自公布後6 個月施行」之法律，即應專
    指92年7 月9 日該次全面修正毒品危害防制條例之條文，而
    該條於毒品危害防制條例本次修正時並未再做修訂或變更，
    於立法理由亦未說明本次修正條文係依該條例第36條規定，
    於修正後6 個月始生效之要旨，故應認本次毒品危害防制條
    例之修正並未訂定生效日期。
(二)、中央法規標準法第13條雖規定：「法規明定自公布日或發布
    日施行者，自公布或發布之日起算至第3 日起發生效力」，
    而於法規未明示自公布日或發布日施行之情形，應僅能解為
    立法機關者之意思為該法規從公布日立刻生效，否則立法者
    當會另定其他生效日期，從而本院認為毒品危害防制條例98
    年5 月20日修正公布之條文，當適用中央法規標準法第13條
    規定，認為應自公布日起算第3 日生效，該條例係自98年5
    月20日修正公布，則生效施行日即應為同年月22日，本院判
    決於該條例施行後，於適用相關修正條文時，自有新舊法律
    比較適用之問題。
(三)、修正後毒品危害防制條例第4 條第1 項、第2 項將販賣第一
    級、第二級毒品罪併科罰金刑上限由一千萬元、七百萬元分
    別提高至二千萬元、一千萬元，修正後毒品危害防制條例第
    4 條第1 項、第2 項規定對被告丁○○上開犯行雖較修正前
    之規定不利；惟被告丁○○對於上開犯行於偵查、審判中均
    已自白，依修正後增定之毒品危害防制條例第17條第2 項規
    定：犯毒品危害防制條例第四條至第八條之罪於偵查及審判
    中均自白者，減輕其刑。自較修正前無此減輕規定為有利，
    二者綜合比較結果，自以修正後因偵、審中自白必減輕其刑
    ，對被告丁○○較為有利，依刑法第2 條第1 項後段但書之
    規定，應適用修正後之毒品危害防制條例第4 條第1 項、第
    2 項、第17條第2 項之規定。
四、論罪科刑：
(一)、按海洛因、甲基安非他命分別為毒品危害防制條例第2 條第
    2 項第1 款、第2 款所定之第一級、第二級毒品。核被告丁○○就事實欄一(一)之2 、(六)之3 所為，均係犯毒品危害防制
    條例第4 條第1 項、第2 項之販賣第一級、第二級毒品罪；
    就事實欄一(三)、(四)之1 、2 、3 、5、6 、(六)之1 、2 、4
    所為，均係犯毒品危害防制條例第4 條第1 項之販賣第一級
    毒品罪；就事實欄一(一)之1 、(二)之1 、2 、(四)之4 、(五)、(七)
    之1 、2 所為，均係犯毒品危害防制條例第4 條第2 項之販
    賣第二級毒品罪；被告甲○○所為係犯毒品危害防制條例第
    4 條第2 項之販賣第二級毒品罪。被告丁○○持有第一級、
    第二級毒品之低度行為，應為販賣第一級、第二級毒品之高
    度行為所吸收；被告甲○○持有第二級毒品之低度行為，應
    為販賣第二級毒品之高度行為所吸收，均不另論罪。被告丁○○就事實欄一(一)之2 之販賣第二級毒品罪部分與被告甲○○有犯意聯絡、行為分擔，應論以共同正犯（此部分因與被
    告丁○○單獨販賣第一級毒品之罪有想像競合犯之裁判上一
    罪關係，應從一重論以販賣第一級毒品罪，附此敘明）；另
    被告丁○○就事實欄一(六)之4 所為與綽號「黑仔」之姓名、
    年籍不詳成年男子有犯意聯絡、行為分擔，亦應論以共同正
    犯。被告丁○○就事實欄一(一)之2 、(六)之3 所為，均係同時
    地以一販賣行為觸犯毒品危害防制條例第4 條第1 項、第2
    項之販賣第一級、第二級毒品罪，應依刑法第55條規定論以
    想像競合犯，而從一重之販賣第一級毒品罪處斷。被告丁○○被告所犯上開18罪，犯意各別，行為互殊，應予分論併罰
    。又被告丁○○前有事實欄所載科刑、執行前案紀錄，有臺
    灣高等法院被告前案紀錄表在卷可憑，於前案有期徒刑執行
    完畢後5 年內，故意再犯本案有期徒刑以上之罪，為累犯，
    均依刑法第47條第1 項之規定予以加重其刑（被告丁○○所
    犯販賣第一級毒品罪之法定刑為「死刑」或「無期徒刑」部
    分，依法均不得加重）。
(二)、起訴書犯罪事實一之(三)認被告丁○○販賣安非他命予李建興
    之犯嫌，經公訴檢察官於本院審理時當庭更正犯罪事實為販
    賣海洛因予李建興，故起訴書認此部分被告丁○○係犯毒品
    危害防制條例第4 條第2 項之販賣第二級毒品罪，容有未洽
    ，此部分起訴法條應予變更為犯毒品危害防制條例第4 條第
    1 項之販賣第一級毒品罪，並經本院審判長當庭告知被告丁○○此部分起訴法條已變更之事由。
(三)、被告丁○○、甲○○於偵查、審判中對其所犯毒品危害防制
    條例第4 條第1 項、第2 項之販賣第一級、第二級毒品罪均
    自白，均依毒品危害防制條例第17條第2 項之規定，分別減
    輕其刑。
(四)、按毒品危害防制條例第4 條第1 項販賣第一級毒品罪，法定
    刑為「死刑」或「無期徒刑」，刑度甚重。若不分犯罪情節
    輕重，概處以上開刑責，難免輕重失衡，倘有情輕法重情形
    ，於裁判時自得適用刑法第59條酌量減輕其刑，以避免過嚴
    之刑罰，此參之司法院大法官釋字第263 號解釋文自明。亦
    即，法院為避免刑罰過於嚴苛，於情輕法重之情況下，應合
    目的性裁量而有適用刑法第59條酌量減輕被告刑度之義務。
    又適用刑法第59條酌量減輕其刑時，並不排除同法第57條所
    列舉10款事由之審酌，此有最高法院70年度第6 次刑事庭會
    議決議參照。本院考量被告丁○○販賣海洛因予他人施用，
    固戕害他人之身心，然其本身亦有施用毒品之習慣，沉陷於
    毒癮中，鋌而走險步上販毒一途，又觀本件被告販賣毒品之
    次數雖有十幾次，惟其販賣第一級毒品所得總額僅為9200元
    ，顯係販毒之中、小盤，較之一般大盤毒梟販賣數量眾多，
    動輒數百萬、千萬元之暴利所生危害情形顯有不同，被告丁○○之犯罪情節尚屬輕微，縱處以法定最輕本刑無期徒刑，
    仍不免過苛，且無從與前開毒梟之惡行有所區隔，是其犯罪
    情狀在客觀上足以引起一般人之同情，而有情輕法重之虞，
    爰均依刑法第59條規定，就被告丁○○上揭犯罪事實中所犯
    販賣第一級毒品之罪，均就法定刑度為死刑及無期徒刑部分
    減輕其刑，而就其餘部分（法定刑併科罰金部分）先加後減
    ，再依法遞減之。
(五)、爰審酌被告丁○○有如事實欄所記載之前科紀錄，已如前述
    ，又其有施用毒品海洛因、甲基安非他命之惡習，經法院判
    決確定在案；被告甲○○亦有因施用第二級毒品甲基安非他
    命而送觀察、勒戒之前案紀錄，此有臺灣高等法院被告丁○○、甲○○前案紀錄表各1 份在卷可憑，是被告二人素行不
    佳，且均知毒品對人身心戕害之嚴重性，被告丁○○不思努
    力工作賺取正當酬勞，竟藉流毒他人牟取利益，而被告甲○○當次並無所得，惟考量其2 人於審理時坦承全部犯行，態
    度尚可，並參酌被告丁○○販賣毒品之數量非鉅，及以一販
    賣行為同時販賣第一級、第二級毒品，雖從一重處斷，量刑
    上自應較單獨販賣第一級毒品之行為重暨被告2 人之智識程
    度、犯罪動機、目的與手段、家庭、工作情形等一切情狀，
    分別量處如主文（被告甲○○部分）及附表「所犯罪名及處
    罰」欄（被告丁○○部分）所示之罪刑，再定其應執行刑如
    主文所示（被告丁○○部分）。
(六)、沒收部分：
１、被告2人販毒所得部分：
(1)、按犯第4 條至第9 條之罪者，其供犯罪所用或因犯罪所得之
    財物，均沒收之，如全部或一部不能沒收時，追徵其價額或
    以其財產抵償之，毒品危害防制條例第19條第1 項定有明文
    。惟仍須以該物屬於犯人者為限，始得沒收之，最高法院93
    年度臺上字第5336號判決參照。再按共同正犯因相互間利用
    他人之行為，以遂行其犯意之實現，本於責任共同之原則，
    有關沒收部分，對於共犯間供犯罪所用之物，自均應為沒收
    之諭知；又共同正犯之犯罪所得，因係合併計算，為避免執
    行時發生重複沒收之情形，故各共同正犯之間係採連帶沒收
    主義，於裁判時僅諭知連帶沒收，不得就全體共同正犯之總
    所得，對各該共同正犯分別重複諭知沒收；再按販賣毒品所
    得之對價，不問其中何部分屬於成本，何部分屬於犯罪所得
    之財物，應均予沒收，最高法院91年度臺上字第5583號、95
    年臺上字第1781號判決及65年度第5 次刑庭庭推總會議決議
    亦可參照；又「一、毒品危害防制條例第十九條第一項規定
    性質上係沒收之補充規定。其屬於本條所定沒收之標的，如
    得以直接沒收者，判決主文僅宣告沒收即可，不生『追徵其
    價額』」或『以其財產抵償之』問題，須沒收之標的全部或
    一部不能沒收時，始生『追徵其價額』或『以其財產抵償之
    』選項問題。而『追徵其價額』或『以其財產抵償之』係屬
    兩種選項，分別係針對現行貨幣以外之其他財產與現行貨幣
    而言。二、本規定所稱『追徵其價額』者，係指所沒收之物
    為金錢以外之其他財物而無法沒收時，因其實際價值不確定
    ，應追徵其價額，使其繳納與原物相當之價額，並無以其財
    產抵償之問題。倘嗣後追徵其金錢價額，不得結果而須以其
    財產抵償者，要屬行政執行機關依強制執行之法律之執行問
    題，即無不能執行之情形，自毋庸諭知『或以其財產抵償之
    』。如不能沒收之沒收標的為金錢時，因價值確定，判決主
    文直接宣告『以其財產抵償之』即可，不發生追徵價額之問
    題。」，最高法院99年度第5 次刑事庭會議決議可供參照。
(2)、被告丁○○未扣案販賣第一級毒品於鍾志壕所得之門號0000
    000000號SIM 卡壹張沒收，如全部或一部不能沒收時，追徵
    其價額；未扣案之販毒所得（含販賣第一級、第二級毒品）
    共16400 元沒收，如全部或一部不能沒收時，以被告丁○○
    之財產抵償之；未扣案之共同販賣第二級毒品甲基安非他命
    所得1000元，與甲○○連帶沒收，如全部或一部不能沒收時
    ，以被告丁○○之財產與甲○○之財產連帶抵償；未扣案之
    共同販賣第一級毒品海洛因所得500 元，與綽號「黑仔」之
    姓名、年籍不詳成年男子連帶沒收，如全部或一部不能沒收
    時，以被告丁○○之財產財產與綽號「黑仔」之姓名、年籍
    不詳成年男子之財產連帶抵償；被告甲○○與被告丁○○共
    同販賣第二級毒品所得，未扣案之1000元，與被告丁○○連
    帶沒收，如全部或一部不能沒收時，以被告甲○○之財產與
    被告丁○○之財產連帶抵償。
２、被告2 人販毒所用之物之部分（均為被告所有，作為販毒之
    用之手機及SIM 卡）：
    被告丁○○扣案之KOOK牌手機1 支（含門號0000000000號SI
    M 卡1 張），因已扣案，無全部或一部不能沒收之問題，故
    僅諭知沒收即可；未扣案之SONY ERICSSON 牌不詳型號手機
    1 支，與甲○○、綽號「黑仔」之姓名、年籍不詳成年男子
    連帶沒收，如全部或一部不能沒收時，與甲○○、綽號「黑
    仔」之姓名、年籍不詳成年男子連帶追徵其價額（共同被告
    責任連帶之故）；未扣案之門號0000000000號SIM 卡1 張，
    與甲○○連帶沒收，如全部或一部不能沒收時，與甲○○連
    帶追徵其價額（共同被告責任連帶之故）；未扣案之門號00
    00000000號SIM 卡1 張，與綽號「黑仔」之姓名、年籍不詳
    成年男子連帶沒收，如全部或一部不能沒收時，與綽號「黑
    仔」之姓名、年籍不詳成年男子連帶追徵其價額（共同被告
    責任連帶之故）；被告甲○○未扣案之SONY ERICSSON 牌不
    詳型號手機1 支（含門號0000000000號SIM 卡1 張），與被
    告丁○○連帶沒收，如全部或一部不能沒收時，與被告丁○○連帶追徵其價額（共同被告責任連帶之故）。
五、不另為無罪諭知部分：
    公訴意旨另以被告甲○○於98年6 月11日凌晨4 時許，持用
    門號0000000000手機，與持用門號0000000000號手機之被告
    丁○○聯絡，而於同日稍後，在被告丁○○租住之上海汽車
    旅館房間內，向被告丁○○購買數量不詳之甲基安非他命10
    00元，嗣在被告丁○○居處逗留至同日11時許，適蔡文琦於
    同日11時52分許，持用0000000000門號手機與持用00000000
    00號手機之被告丁○○聯絡，欲向被告丁○○購買海洛因及
    甲基安非他命，而相約在雲林縣麥寮鄉○○路九九音樂坊交
    易，被告甲○○得悉被告丁○○將駕車前往九九音樂坊與蔡
    文琦交易，乃要求被告丁○○順道搭載其前往他處，稍後抵
    達九九音樂坊後方之停車場時，被告丁○○指示被告甲○○
    將海洛因及甲基安非他命各1 包交付蔡文琦，被告甲○○亦
    知悉被告丁○○所交付之海洛因及甲基安非他命為被告丁○○欲販賣予蔡文琦者，仍將該海洛因及甲基安非他命交付蔡
    文琦，並自蔡文琦處得款2000元轉交海洛因及甲基安非他命
    丁○○，因認被告甲○○與被告丁○○另共同涉犯毒品危害
    防制條例第4 條第1 項之罪嫌。並與上揭有罪部分一(一)之2
    有想像競合犯之裁判上一罪關係云云。惟按犯罪事實應依證
    據認定之，無證據不得認定犯罪事實；又不能證明犯罪者，
    應諭知無罪之判決，刑事訴訟法第154 條第2 項，第301 條
    第1 項分別定有明文。且所謂證據，須適於為被告犯罪事實
    之證明者，始得為斷罪之資料；如未能發現相當證據，或證
    據不足以證明，自不能以推測或擬制之方法，以為裁判之基
    礎（最高法院29年上字第3105號、40年臺上字第86號判決意
    旨參照）。再刑事訴訟上證明之資料，無論其為直接或間接
    證據，均須達於通常一般之人均不致有所懷疑，而得確信其
    為真實之程度，始得據為有罪之認定，若其關於被告是否犯
    罪之證明未能達此程度，而有合理懷疑之存在，致使無從形
    成有罪之確信，根據「罪證有疑，利於被告」之證據法則，
    即不得遽為不利被告之認定（最高法院76年臺上字第4986號
    判決意旨參照）。查本件公訴人認被告甲○○與被告丁○○
    另共同涉犯毒品危害防制條例第4 條第1 項之罪嫌，除上述
    有罪部分之證據外，並無其他任何證據足以證明，而上述有
    罪部分之證據僅足以證明被告上揭有罪部分之犯罪事實，尚
    不足據以為被告其他犯罪之證據，衡諸上開判例意旨，自難
    採為不利於被告之認定，且被告甲○○之前科中，僅有因施
    用甲基安非他命而被法院裁定送勒戒處所觀察、勒戒之紀錄
    ，並無施用海洛因之前科，此有臺灣高等法院被告甲○○全
    國前案簡列表及本院99年度毒聲字第101 號刑事裁定附卷可
    憑，足證被告甲○○所辯其不知交付予蔡文琦之物中有海洛
    因，尚非全然無據，另黃順宗所供其與被告甲○○合資向被
    告丁○○購買海洛因之供述，亦因而不足採。綜上所述，本
    件此部分檢察官既未提出證據以供本院調查、認定，本應為
    被告無罪之諭知，惟被告此部分若成立犯罪，依公訴意旨所
    示之犯罪事實，亦與被告前開經本院論罪科刑之犯行間，具
    有想像競合犯之裁判上一罪關係，故不另為無罪之諭知，附
    此敘明。
據上論斷，依刑事訴訟法第299 條第1 項前段、第300 條，毒品
危害防制條例第4 條第1 項、第2 項、第17條第2 項、第19條第
1 項，刑法第11條前段、第2 條第1 項後段但書之規定、第28條
、第55條、第47條第1 項、第51條第5 款、第59條，判決如主文
。
本案經檢察官陳詠薇到庭執行職務。
中    華    民    國    99    年    8     月    11    日
              刑事第三庭  審判長法  官  林輝煌
                                法  官  蕭雅毓
                                法  官  張文俊
以上正本證明與原本無異。
如不服本判決，應於收受判決後10日內，向本院提出上訴書狀，
並應敘述具體理由；其未敘述上訴理由者，應於上訴期間屆滿後
20日內向本院補提理由書（均須按他造當事人之人數附繕本）。
「切勿逕送上級法院」。
                                書記官  金雅芳
中    華    民    國    99    年    8     月    11    日
附錄本案論罪科刑條文全文：
現行毒品危害防制條例第4條
製造、運輸、販賣第一級毒品者，處死刑或無期徒刑；處無期徒
刑者，得併科新臺幣2 千萬元以下罰金。
製造、運輸、販賣第二級毒品者，處無期徒刑或7 年以上有期徒
刑，得併科新臺幣1 千萬元以下罰金。
製造、運輸、販賣第三級毒品者，處5 年以上有期徒刑，得併科
新臺幣7 百萬元以下罰金。
製造、運輸、販賣第四級毒品者，處3 年以上10年以下有期徒刑
，得併科新臺幣3 百萬元以下罰金。
製造、運輸、販賣專供製造或施用毒品之器具者，處1 年以上7
年以下有期徒刑，得併科新臺幣1 百萬元以下罰金。
前五項之未遂犯罰之。
附表一
┌──┬────┬────┬────┬─────────┬───────┐
│編號│交易時間│交易地點│交易對象│交易方式          │毒品種類、數量│
│    │        │        │        │                  │與金額        │
├──┼────┼────┼────┼─────────┼───────┤
│ (一) │98年6 月│雲林縣麥│甲○○  │丁○○於民國98年6 │第二級毒品甲基│
│ 1. │11日凌晨│寮鄉往橋│        │月11日凌晨4 時許，│安非他命1 包，│
│    │4 時許  │頭之路之│        │持用門號0000000000│代價新台幣（以│
│    │        │間之上海│        │號之手機，與持用門│下同）1,000元 │
│    │        │汽車旅館│        │號0000000000手機之│              │
│    │        │房間內  │        │甲○○聯絡，而於同│              │
│    │        │        │        │日稍後，在丁○○租│              │
│    │        │        │        │住位於雲林縣麥寮往│              │
│    │        │        │        │橋頭之路之間之上海│              │
│    │        │        │        │汽車旅館房間內，由│              │
│    │        │        │        │丁○○將數量不詳之│              │
│    │        │        │        │甲基安非他命1 包販│              │
│    │        │        │        │賣予甲○○，並當場│              │
│    │        │        │        │向甲○○收取1000元│              │
│    │        │        │        │。                │              │
├──┼────┼────┼────┼─────────┼───────┤
│ 2. │98年6 月│雲林縣麥│丙○○  │甲○○嗣在丁○○居│1.第一級毒品海│
│    │11日11時│寮鄉中興│        │處逗留至同日11時許│  洛因1 包，代│
│    │52分許  │路九九音│        │，適蔡文琦於同日11│  價1,000元。 │
│    │        │樂坊    │        │時52分許，持用0933│2.第二級毒品甲│
│    │        │        │        │737707門號手機與持│  基安非他命安│
│    │        │        │        │用0000000000號手機│  非他命1 包，│
│    │        │        │        │之丁○○聯絡，欲向│  代價1,000元 │
│    │        │        │        │丁○○購買海洛因及│  。          │
│    │        │        │        │甲基安非他命，而相│              │
│    │        │        │        │約在雲林縣麥寮鄉中│              │
│    │        │        │        │興路九九音樂坊交易│              │
│    │        │        │        │，甲○○得悉丁○○│              │
│    │        │        │        │將駕車前往九九音樂│              │
│    │        │        │        │坊與蔡文琦交易，乃│              │
│    │        │        │        │要求丁○○順道搭載│              │
│    │        │        │        │其前往他處，稍後抵│              │
│    │        │        │        │達九九音樂坊後方之│              │
│    │        │        │        │停車場時，丁○○即│              │
│    │        │        │        │叫甲○○將以不詳之│              │
│    │        │        │        │物包住之海洛因及甲│              │
│    │        │        │        │基安非他命各1 包交│              │
│    │        │        │        │付蔡文琦，甲○○在│              │
│    │        │        │        │僅知悉丁○○所交付│              │
│    │        │        │        │之物係丁○○欲販賣│              │
│    │        │        │        │予蔡文琦之甲基安非│              │
│    │        │        │        │他命，而不知其中有│              │
│    │        │        │        │海洛因之情形下，仍│              │
│    │        │        │        │與丁○○互為犯意聯│              │
│    │        │        │        │絡，共同基於營利意│              │
│    │        │        │        │圖而販賣第二級甲基│              │
│    │        │        │        │安非他命之犯意，而│              │
│    │        │        │        │將該包物品交付蔡文│              │
│    │        │        │        │琦，並自蔡文琦處得│              │
│    │        │        │        │款2000元轉交丁○○│              │
│    │        │        │        │。                │              │
├──┼────┼────┼────┼─────────┼───────┤
│ (二) │98年6 月│雲林縣麥│吳旻駿  │丁○○於98年6 月4 │第二級毒品甲基│
│ 1. │4日17 時│寮鄉美思│        │日16時16分、17時9 │安非他命1 小包│
│    │23分許  │樂KTV 後│        │分、23分許，持用  │，代價1,000 元│
│    │        │方      │        │0000000000號之手機│。            │
│    │        │        │        │，與持用000000000 │              │
│    │        │        │        │號、000000000 號、│              │
│    │        │        │        │000000000 號電話之│              │
│    │        │        │        │吳旻駿聯絡後，相約│              │
│    │        │        │        │在雲林縣麥寮鄉美思│              │
│    │        │        │        │樂KTV 後方，以一手│              │
│    │        │        │        │交錢一手交貨之方式│              │
│    │        │        │        │，販賣甲基安非他命│              │
│    │        │        │        │1小 包予吳旻駿，並│              │
│    │        │        │        │自吳旻駿處得款1000│              │
│    │        │        │        │元。              │              │
├──┼────┼────┼────┼─────────┼───────┤
│ 2. │98年6 月│雲林縣麥│吳旻駿  │丁○○於98年6 月10│第二級毒品甲基│
│    │10日14時│寮鄉美思│        │日14時24分許，持用│安非他命1 小包│
│    │24分許  │樂KTV 後│        │0000000000號手機，│，代價1,000 元│
│    │        │方      │        │與持用0000000000號│。            │
│    │        │        │        │手機之吳旻駿聯絡後│              │
│    │        │        │        │，於同日稍後，在雲│              │
│    │        │        │        │林縣麥寮鄉美思樂  │              │
│    │        │        │        │KTV 後方巷內，以一│              │
│    │        │        │        │手交錢一手交貨之方│              │
│    │        │        │        │式，由丁○○販賣甲│              │
│    │        │        │        │基安非他命1 小包予│              │
│    │        │        │        │吳旻駿，並自吳旻駿│              │
│    │        │        │        │處得款1000元。    │              │
├──┼────┼────┼────┼─────────┼───────┤
│ (三) │98年4 月│雲林縣麥│李建興  │丁○○於98年4 月1 │第一級毒品海洛│
│    │1 日18時│寮鄉大西│        │日17時28分、18時28│因1 小包，代價│
│    │36分許  │洋出租套│        │分、36分許，持用09│1,500 元。    │
│    │        │房外之路│        │00000000號手機，與│              │
│    │        │旁      │        │持用0000000000號手│              │
│    │        │        │        │機之李建興（綽號「│              │
│    │        │        │        │阿財」）聯絡後，相│              │
│    │        │        │        │約在雲林縣麥寮鄉大│              │
│    │        │        │        │西洋出租套房外之路│              │
│    │        │        │        │旁，以一手交錢一手│              │
│    │        │        │        │交貨之方式，販賣海│              │
│    │        │        │        │洛因1 小包予李建興│              │
│    │        │        │        │，並自李建興處得款│              │
│    │        │        │        │1500元。          │              │
├──┼────┼────┼────┼─────────┼───────┤
│ (四) │98年3 月│雲林縣麥│鍾志壕  │丁○○於98年3 月29│第一級毒品海洛│
│ 1. │29日16時│寮鄉美思│        │日16時22分、27分許│因1小 包，代價│
│    │27分許  │樂KTV 後│        │，持用0000000000號│取得0000000000│
│    │        │方      │        │手機，與持用097315│門號SIM卡1張。│
│    │        │        │        │2951號手機之鍾志壕│              │
│    │        │        │        │聯絡後，於同日稍後│              │
│    │        │        │        │，在雲林縣麥寮鄉美│              │
│    │        │        │        │思樂KTV 後方，以取│              │
│    │        │        │        │得鍾志壕名義所申辦│              │
│    │        │        │        │之0000000000門號  │              │
│    │        │        │        │SIM 卡1 張為對價，│              │
│    │        │        │        │而將價值500 元之海│              │
│    │        │        │        │洛因1 小包販賣予鍾│              │
│    │        │        │        │志壕。            │              │
├──┼────┼────┼────┼─────────┼───────┤
│ 2. │98年6 月│雲林縣麥│鍾志壕  │丁○○於98年6 月3 │第一級毒品海洛│
│    │3 日19時│寮鄉美思│        │日19時51分許，持用│因1 小包，代價│
│    │51分許  │樂KTV 附│        │0000000000號KOOK牌│500元。       │
│    │        │近巷內  │        │手機，與持用091995│              │
│    │        │        │        │5421號手機之鍾志壕│              │
│    │        │        │        │聯絡後，相約在雲林│              │
│    │        │        │        │縣麥寮鄉美思樂KTV │              │
│    │        │        │        │附近巷內，以一手交│              │
│    │        │        │        │錢一手交貨之方式，│              │
│    │        │        │        │由丁○○販賣海洛因│              │
│    │        │        │        │1 小包予鍾志壕，並│              │
│    │        │        │        │自鍾志壕處得款500 │              │
│    │        │        │        │元。              │              │
├──┼────┼────┼────┼─────────┼───────┤
│ 3. │98年6 月│雲林縣麥│鍾志壕  │丁○○於98年6 月4 │第一級毒品海洛│
│    │4 日凌晨│寮鄉美思│        │日凌晨0 時44分、1 │因1 小包，代價│
│    │1 時14分│樂KTV 附│        │時5 分、14分許，持│500元。       │
│    │許      │近巷內  │        │用0000000000號SONY│              │
│    │        │        │        │ERICSSON牌不詳型號│              │
│    │        │        │        │手機及0000000000號│              │
│    │        │        │        │KOOK牌手機，與持用│              │
│    │        │        │        │0000000000號手機之│              │
│    │        │        │        │鍾志壕聯絡後，相約│              │
│    │        │        │        │在雲林縣麥寮鄉美思│              │
│    │        │        │        │樂KTV 附近巷內，以│              │
│    │        │        │        │一手交錢一手交貨之│              │
│    │        │        │        │方式，販賣海洛因1 │              │
│    │        │        │        │小包予鍾志壕，並自│              │
│    │        │        │        │鍾志壕處得款500 元│              │
│    │        │        │        │。                │              │
├──┼────┼────┼────┼─────────┼───────┤
│ 4. │98年6 月│雲林縣麥│鍾志壕  │丁○○於98年6 月4 │第二級毒品甲基│
│    │4 日23時│寮鄉美思│        │日23時4 分、34分、│安非他命1 小包│
│    │46分許  │樂KTV 後│        │45分、46分許，持用│，代價1,000 元│
│    │        │方附近巷│        │0000000000號手機與│。            │
│    │        │內      │        │持用0000000000號手│              │
│    │        │        │        │機之鍾志壕聯絡後，│              │
│    │        │        │        │相約在雲林縣麥寮鄉│              │
│    │        │        │        │美思樂KTV 後方巷內│              │
│    │        │        │        │，以一手交錢一手交│              │
│    │        │        │        │貨之方式，販賣甲基│              │
│    │        │        │        │安非他命1 小包予鍾│              │
│    │        │        │        │志壕，並自鍾志壕處│              │
│    │        │        │        │得款1000元。      │              │
├──┼────┼────┼────┼─────────┼───────┤
│ 5. │98年6 月│雲林縣麥│鍾志壕  │丁○○於98年6 月8 │第一級毒品海洛│
│    │8 日16時│寮鄉美思│        │日12時57分、16時17│因1 小包，代價│
│    │17分許  │樂KTV 後│        │分許，持用00000000│500元。       │
│    │        │方附近巷│        │83號手機與持用0987│              │
│    │        │內      │        │995161號手機之鍾志│              │
│    │        │        │        │壕聯絡後，相約在雲│              │
│    │        │        │        │林縣麥寮鄉美思樂  │              │
│    │        │        │        │KTV 附近巷內，以一│              │
│    │        │        │        │手交錢一手交貨之方│              │
│    │        │        │        │式，販賣海洛因1 包│              │
│    │        │        │        │予鍾志壕並自鍾志壕│              │
│    │        │        │        │處得款500 元。    │              │
├──┼────┼────┼────┼─────────┼───────┤
│ 6. │98年6 月│雲林縣麥│鍾志壕  │丁○○於98年6 月9 │第一級毒品海洛│
│    │9 日21時│寮鄉美思│        │日21時39分許，持用│因1 包，代價  │
│    │39分許  │樂KTV 附│        │0000000000號手機與│2,000元。     │
│    │        │近巷內  │        │持用0000000000號手│              │
│    │        │        │        │機之鍾志壕聯絡後，│              │
│    │        │        │        │相約在雲林縣麥寮鄉│              │
│    │        │        │        │美思樂KTV 附近巷內│              │
│    │        │        │        │，於同日稍後，以一│              │
│    │        │        │        │手交錢一手交貨之方│              │
│    │        │        │        │式，販賣海洛因1 包│              │
│    │        │        │        │予鍾志壕，並自鍾志│              │
│    │        │        │        │壕處得款2000元。  │              │
├──┼────┼────┼────┼─────────┼───────┤
│ (五) │98年3 月│雲林縣麥│黃楚祐  │丁○○於98年3 月30│第二級毒品甲基│
│    │30日23時│寮鄉「  │        │日22時34分、23時8 │安非他命1 小包│
│    │36分許  │555 計程│        │分、11分、23分、36│，代價700元。 │
│    │        │車行」附│        │分許，持用00000000│              │
│    │        │近      │        │89號手機，與持用  │              │
│    │        │        │        │0000000000號手機之│              │
│    │        │        │        │黃楚祐聯絡後，相約│              │
│    │        │        │        │在雲林縣麥寮鄉民雄│              │
│    │        │        │        │肉包餐廳，繼而分別│              │
│    │        │        │        │開車相隨至「555 計│              │
│    │        │        │        │程車行」附近，在盧│              │
│    │        │        │        │朝群所駕駛之自小客│              │
│    │        │        │        │車內，以一手交錢一│              │
│    │        │        │        │手交貨之方式，將甲│              │
│    │        │        │        │基安非他命1 小包販│              │
│    │        │        │        │賣予黃楚祐，並自黃│              │
│    │        │        │        │楚祐處得款700 元。│              │
├──┼────┼────┼────┼─────────┼───────┤
│ (六) │98年4 月│雲林縣麥│黃順宗  │丁○○於98年4 月1 │第一級毒品海洛│
│ 1. │1 日13時│寮鄉大西│        │日13時39分、41分、│因1 包，代價  │
│    │51分許  │洋出租套│        │51分許，持用091636│1,500 元，本次│
│    │        │房外之路│        │7289號手機與持用  │黃順宗賒欠300 │
│    │        │旁      │        │0000000000號手機之│元尚未給付盧朝│
│    │        │        │        │黃順宗（綽號：幼齒│群。          │
│    │        │        │        │）聯絡後，相約在雲│              │
│    │        │        │        │林縣麥寮鄉大西洋出│              │
│    │        │        │        │租套房外之路旁，以│              │
│    │        │        │        │收取現金1200元，另│              │
│    │        │        │        │賒欠300 元之方式，│              │
│    │        │        │        │販賣價值1500元之之│              │
│    │        │        │        │海洛因予黃順宗，其│              │
│    │        │        │        │後賒欠之300 元並未│              │
│    │        │        │        │收取。            │              │
├──┼────┼────┼────┼─────────┼───────┤
│ 2. │98年4 月│雲林縣麥│黃順宗  │丁○○於98年4 月2 │第一級毒品海洛│
│    │2日8時45│寮鄉大西│        │日8 時35分、37分、│因1 包，代價  │
│    │分許    │洋出租套│        │45分許，持用091636│1000元，本次黃│
│    │        │房外之路│        │7289號手機，與持用│順宗賒欠500 元│
│    │        │旁      │        │0000000000號手機之│尚未給付丁○○│
│    │        │        │        │黃順宗聯絡後，相約│。            │
│    │        │        │        │在雲林縣麥寮鄉大西│              │
│    │        │        │        │洋出租套房外之路旁│              │
│    │        │        │        │，以收取現金500 元│              │
│    │        │        │        │，另賒欠500 元之方│              │
│    │        │        │        │式，販賣價值1000元│              │
│    │        │        │        │之海洛因予黃順宗，│              │
│    │        │        │        │其後賒欠之500 元並│              │
│    │        │        │        │未收取。          │              │
├──┼────┼────┼────┼─────────┼───────┤
│ 3. │98年4 月│雲林縣麥│黃順宗  │丁○○於98年4 月6 │1.第一級毒品海│
│    │6 日17時│寮鄉三盛│        │日16時19分、22分、│  洛因1 小包，│
│    │43分許  │村許厝寮│        │41分、17時41分、17│  代價1,000 元│
│    │        │某廟宇  │        │時41分、43分許，持│  。          │
│    │        │        │        │用0000000000號手機│2.第二級毒品甲│
│    │        │        │        │，與持用0000000000│  基安非他命1 │
│    │        │        │        │號手機之黃順宗聯絡│  小包，代價  │
│    │        │        │        │後，相約在雲林縣麥│  1,000元。   │
│    │        │        │        │寮鄉許厝寮某廟宇，│              │
│    │        │        │        │以一手交錢一手交貨│              │
│    │        │        │        │之方式，販賣各價值│              │
│    │        │        │        │1000元之海洛因及甲│              │
│    │        │        │        │基安非他命予黃順宗│              │
│    │        │        │        │，並自黃順宗處得款│              │
│    │        │        │        │2000元。          │              │
├──┼────┼────┼────┼─────────┼───────┤
│ 4. │98年3 月│雲林縣麥│黃順宗  │丁○○於98年3 月24│第一級毒品海洛│
│    │24日20時│寮鄉黃順│        │日20時43分，持用09│因1 小包，代價│
│    │43分許  │宗租屋處│        │00000000號手機，與│500元。       │
│    │        │        │        │持用0000000000號手│              │
│    │        │        │        │機之黃順宗以簡訊聯│              │
│    │        │        │        │絡後，丁○○再指派│              │
│    │        │        │        │有犯意聯絡之綽號「│              │
│    │        │        │        │黑仔」之姓名、年籍│              │
│    │        │        │        │不詳成年男子，於同│              │
│    │        │        │        │日稍後，在雲林縣麥│              │
│    │        │        │        │寮鄉黃順宗租屋處，│              │
│    │        │        │        │以一手交錢一手交貨│              │
│    │        │        │        │之方式，將價值500 │              │
│    │        │        │        │元之海洛因販賣予黃│              │
│    │        │        │        │順宗。            │              │
├──┼────┼────┼────┼─────────┼───────┤
│ (七) │98年3 月│雲林縣麥│甲○○  │丁○○於98年3 月24│第二級毒品甲基│
│ 1. │25日凌晨│寮鄉大西│        │日23時45分、3 月25│安非他命1 小包│
│    │0 時11分│洋出租套│        │日凌晨0 時11分許，│，代價1,000 元│
│    │許      │房外    │        │持用0000000000號手│。            │
│    │        │        │        │機，與持用00000000│              │
│    │        │        │        │29號手機之甲○○聯│              │
│    │        │        │        │絡後，相約在雲林縣│              │
│    │        │        │        │麥寮鄉大西洋出租套│              │
│    │        │        │        │房外，以一手交錢一│              │
│    │        │        │        │手交貨之方式，販賣│              │
│    │        │        │        │甲基安非他命1 小包│              │
│    │        │        │        │予甲○○，並自吳文│              │
│    │        │        │        │佳處得款1000元。  │              │
├──┼────┼────┼────┼─────────┼───────┤
│ 2. │98年4 月│同上    │甲○○  │丁○○於98年4 月13│第二級毒品甲基│
│    │13日19時│        │        │日19時17分、31分許│安非他命1 小包│
│    │31分許  │        │        │，持用0000000000號│，代價1,000 元│
│    │        │        │        │手機，與持用098963│。            │
│    │        │        │        │4629號手機之甲○○│              │
│    │        │        │        │聯絡後，相約在雲林│              │
│    │        │        │        │縣麥寮鄉大西洋出租│              │
│    │        │        │        │套房外，以一手交錢│              │
│    │        │        │        │一手交貨之方式，販│              │
│    │        │        │        │賣甲基安非他命1 小│              │
│    │        │        │        │包予甲○○，並自吳│              │
│    │        │        │        │文佳處得款1000元。│              │
└──┴────┴────┴────┴─────────┴───────┘
附表二
┌──────┬────────────────────────────┐
│犯罪事實    │所犯罪名及處罰                                          │
├──────┼────────────────────────────┤
│附表一編號(一)│丁○○販賣第二級毒品，累犯，處有期徒刑參年拾月，未扣案之│
│1.所示之事實│SONY ERICSSON 牌不詳型號手機壹支（含門號0000000000號SIM │
│            │卡壹張）均沒收，如全部或一部不能沒收時，追徵其價額；未扣│
│            │案之販毒所得新臺幣壹仟元沒收，如全部或一部不能沒收時，以│
│            │其財產抵償之。                                          │
├──────┼────────────────────────────┤
│附表一編號(一)│丁○○販賣第一級毒品，累犯，處有期徒刑捌年陸月，未扣案之│
│2.所示之事實│SONY ERICSSON 牌不詳型號手機壹支（含門號0000000000號SIM │
│            │卡壹張）與甲○○連帶沒收，如全部或一部不能沒收時，與吳文│
│            │佳連帶追徵其價額；未扣案之販賣第一級毒品海洛因所得新臺幣│
│            │壹仟元沒收，如全部或一部不能沒收時，以其財產抵償之；未扣│
│            │案之共同販賣第二級毒品甲基安非他命所得新臺幣壹仟元，與吳│
│            │文佳連帶沒收，如全部或一部不能沒收時，以其財產與甲○○之│
│            │財產連帶抵償。                                          │
├──────┼────────────────────────────┤
│附表一編號(二)│丁○○販賣第二級毒品，累犯，處有期徒刑參年拾月，未扣案之│
│1.所示之事實│SONY ERICSSON 牌不詳型號手機壹支（含門號0000000000號SIM │
│            │卡壹張）均沒收，如全部或一部不能沒收時，追徵其價額；未扣│
│            │案之販毒所得新臺幣壹仟元沒收，如全部或一部不能沒收時，以│
│            │其財產抵償之。                                          │
├──────┼────────────────────────────┤
│附表一編號(二)│丁○○販賣第二級毒品，累犯，處有期徒刑參年拾月，未扣案之│
│2.所示之事實│SONY ERICSSON 牌不詳型號手機壹支（含門號0000000000號SIM │
│            │卡壹張）均沒收，如全部或一部不能沒收時，追徵其價額；未扣│
│            │案之販毒所得新臺幣壹仟元沒收，如全部或一部不能沒收時，以│
│            │其財產抵償之。                                          │
├──────┼────────────────────────────┤
│附表一編號(三)│丁○○販賣第一級毒品，累犯，處有期徒刑捌年，未扣案之SONY│
│所示之事實  │ERICSSON牌不詳型號手機壹支（含門號0000000000號SIM 卡壹張│
│            │）均沒收，如全部或一部不能沒收時，追徵其價額；未扣案之販│
│            │毒所得新臺幣壹仟伍佰元沒收，如全部或一部不能沒收時，以其│
│            │財產抵償之。                                            │
├──────┼────────────────────────────┤
│附表一編號(四)│丁○○販賣第一級毒品，累犯，處有期徒刑捌年，未扣案之SONY│
│1.所示之事實│ERICSSON牌不詳型號手機壹支（含門號0000000000號SIM 卡壹張│
│            │）及門號0000000000號SIM 卡壹張均沒收，如全部或一部不能沒│
│            │收時，追徵其價額。                                      │
├──────┼────────────────────────────┤
│附表一編號(四)│丁○○販賣第一級毒品，累犯，處有期徒刑捌年，扣案之KOOK牌│
│2.所示之事實│手機壹支（含門號0000000000號SIM 卡壹張）均沒收；未扣案之│
│            │販毒所得新臺幣伍佰元沒收，如全部或一部不能沒收時，以其財│
│            │產抵償之。                                              │
├──────┼────────────────────────────┤
│附表一編號(四)│丁○○販賣第一級毒品，累犯，處有期徒刑捌年，未扣案之SONY│
│3.所示之事實│ERICSSON牌不詳型號手機壹支（含門號0000000000號SIM 卡壹張│
│            │）均沒收，如全部或一部不能沒收時，追徵其價額及扣案之KOOK│
│            │牌手機壹支（含門號0000000000號SIM 卡壹張）均沒收；未扣案│
│            │之販毒所得新臺幣伍佰元沒收，如全部或一部不能沒收時，以其│
│            │財產抵償之。                                            │
├──────┼────────────────────────────┤
│附表一編號(四)│丁○○販賣第二級毒品，累犯，處有期徒刑參年拾月，未扣案之│
│4.所示之事實│SONY ERICSSON 牌不詳型號手機壹支（含門號0000000000號SIM │
│            │ 卡壹張）均沒收，如全部或一部不能沒收時，追徵其價額；未 │
│            │扣案之販毒所得新臺幣壹仟元沒收，如全部或一部不能沒收時，│
│            │以其財產抵償之。                                        │
│            │                                                        │
├──────┼────────────────────────────┤
│附表一編號(四)│丁○○販賣第一級毒品，累犯，處有期徒刑捌年，未扣案之SONY│
│5.所示之事實│ERICSSON牌不詳型號手機壹支（含門號0000000000號SIM 卡壹張│
│            │）均沒收，如全部或一部不能沒收時，追徵其價額；未扣案之販│
│            │毒所得新臺幣伍佰元沒收，如全部或一部不能沒收時，以其財產│
│            │抵償之。                                                │
├──────┼────────────────────────────┤
│附表一編號(四)│丁○○販賣第一級毒品，累犯，處有期徒刑捌年，未扣案之SONY│
│6.所示之事實│ERICSSON牌不詳型號手機壹支（含門號0000000000號SIM 卡壹張│
│            │）均沒收，如全部或一部不能沒收時，追徵其價額；未扣案之販│
│            │毒所得新臺幣貳仟元沒收，如全部或一部不能沒收時，以其財產│
│            │抵償之。                                                │
├──────┼────────────────────────────┤
│附表一編號(五)│丁○○販賣第二級毒品，累犯，處有期徒刑參年拾月，未扣案之│
│所示之事實  │SONY ERICSSON 牌不詳型號手機壹支（含門號0000000000號SIM │
│            │卡壹張）均沒收，如全部或一部不能沒收時，追徵其價額；未扣│
│            │案之販毒所得新臺幣柒佰元沒收，如全部或一部不能沒收時，以│
│            │其財產抵償之。                                          │
├──────┼────────────────────────────┤
│附表一編號(六)│丁○○販賣第一級毒品，累犯，處有期徒刑捌年，未扣案之SONY│
│1.所示之事實│ERICSSON牌不詳型號手機壹支（含門號0000000000號SIM 卡壹張│
│            │）均沒收，如全部或一部不能沒收時，追徵其價額；未扣案之販│
│            │毒所得新臺幣壹仟貳佰元沒收，如全部或一部不能沒收時，以其│
│            │財產抵償之。                                            │
├──────┼────────────────────────────┤
│附表一編號(六)│丁○○販賣第一級毒品，累犯，處有期徒刑捌年，未扣案之SONY│
│2.所示之事實│ERICSSON牌不詳型號手機壹支（含門號0000000000號SIM 卡壹張│
│            │）均沒收，如全部或一部不能沒收時，追徵其價額；未扣案之販│
│            │毒所得新臺幣伍佰元沒收，如全部或一部不能沒收時，以其財產│
│            │抵償之。                                                │
├──────┼────────────────────────────┤
│附表一編號(六)│丁○○販賣第一級毒品，累犯，處有期徒刑捌年陸月，未扣案之│
│3.所示之事實│SONY ERICSSON 牌不詳型號手機壹支（含門號0000000000號SIM │
│            │ 卡 壹張）均沒收，如全部或一部不能沒收時，追徵其價額；未│
│            │扣案之販賣第一級毒品海洛因所得新臺幣壹仟元及販賣第二級毒│
│            │品甲基安非他命所得新臺幣壹仟元均沒收，如全部或一部不能沒│
│            │收時，均以其財產抵償之。                                │
│            │                                                        │
├──────┼────────────────────────────┤
│附表一編號(六)│丁○○共同販賣第一級毒品，累犯，處有期徒刑捌年，未扣案之│
│4.所示之事實│SONY ERICSSON 牌不詳型號手機壹支（含門號0000000000號SIM │
│            │卡壹張），與綽號「黑仔」之姓名、年籍不詳成年男子連帶沒收│
│            │，如全部或一部不能沒收時，與綽號「黑仔」之姓名、年籍不詳│
│            │成年男子連帶追徵其價額；未扣案之共同販毒所得新臺幣伍佰元│
│            │，與綽號「黑仔」之姓名、年籍不詳成年男子連帶沒收，如全部│
│            │或一部不能沒收時，以其財產與綽號「黑仔」之姓名、年籍不詳│
│            │成年男子之財產連帶抵償。                                │
├──────┼────────────────────────────┤
│附表一編號(七)│丁○○販賣第二級毒品，累犯，處有期徒刑參年拾月，未扣案之│
│1.所示之事實│SONY ERICSSON 牌不詳型號手機壹支（含門號0000000000號SIM │
│            │卡壹張）均沒收，如全部或一部不能沒收時，追徵其價額；未扣│
│            │案之販毒所得新臺幣壹仟元沒收，如全部或一部不能沒收時，以│
│            │其財產抵償之。                                          │
├──────┼────────────────────────────┤
│附表一編號(七)│丁○○販賣第二級毒品，累犯，處有期徒刑參年拾月，未扣案之│
│2.所示之事實│SONY ERICSSON 牌不詳型號手機壹支（含門號0000000000號SIM │
│            │卡壹張）均沒收，如全部或一部不能沒收時，追徵其價額；未扣│
│            │案之販毒所得新臺幣壹仟元沒收，如全部或一部不能沒收時，以│
│            │其財產抵償之。                                          │
└──────┴────────────────────────────┘

司法院資訊處製作；財團法人民間司法改革基金會備份。
